臺灣桃園地方法院刑事判決             100年度易字第1148號
公  訴  人  臺灣桃園地方法院檢察署檢察官
被      告  蔣振豊
上列被告因竊盜案件，經檢察官提起公訴（100 年度偵字第2472
4 號），被告於本院準備程序進行中，就被訴事實為有罪之陳述
，經本院告知簡式審判程序意旨，並聽取當事人之意見後，本院
裁定依簡式審判程序審理，判決如下：
    主  文
蔣振豊踰越安全設備竊盜，累犯，處有期徒刑柒月。
    事  實
一、蔣振豊前於民國92年間，因竊盜案件，經臺灣雲林地方法院
    （下稱雲林地院）以92年度易字第392 號判決判處有期徒刑
    8 月確定（下稱編號）；又因施用毒品案件，經雲林地院
    以93年度訴字第135 號判決判處有期徒刑1 年、6 月（下稱
    編號、），應執行有期徒刑1 年4 月確定；因再犯施用
    毒品案件，經雲林地院以94年度訴字第49號判決判處有期徒
    刑1 年確定（下稱編號）；又因竊盜案件，經雲林地院以
    93年度易字第170 號判決判處有期徒刑1 年10月，上訴後，
    經臺灣高等法院臺南高分院以93年度上易字第600 號判決駁
    回上訴確定（下稱編號）。嗣經臺灣高等法院臺南高分院
    以96年度聲減字第341 號裁定就上開編號、、號罪刑
    各減刑二分之一後，與不得減刑之編號之罪刑定應執行刑
    有期徒刑2 年11月，並與首揭編號之罪刑接續執行，於96
    年10月1 日縮刑期滿執行完畢。又於97年間，因竊盜案件，
    經臺灣嘉義地方法院以97年度易字第215 號判決判處有期徒
    刑7 月確定（下稱編號）；又於同年間因施用毒品案件，
    經同法院以97年度訴字第464 號判決判處有期徒刑9 月、5
    月（下稱編號、），應執行有期徒刑1 年1 月確定。上
    開編號、、罪刑經臺灣嘉義地方法院以97年度聲字第
    1239號裁定應執行有期徒刑1 年7 月確定。嗣又於97年間因
    施用毒品案件，經雲林地院以97年度訴字第1145號判決判處
    有期徒刑9 月、9 月、5 月（下稱編號、、），應執
    行有期徒刑1 年6 月確定；復因竊盜案件，經雲林地院以97
    年度六簡字第442 號判決判處有期徒刑4 月確定（下稱編號
    ）。上揭編號至之罪刑，經雲林地院以98年度聲字第
    205 號裁定應執行有期徒刑1 年8 月確定，並與前揭編號
    至之應執行刑有期徒刑1 年7 月接續執行，於100 年1 月
    5 日縮短刑期假釋出監並付保護管束，於100 年9 月5 日保
    護管束期滿，假釋未經撤銷，未執行之刑以已執行論。詎仍
    不知警惕，意圖為自己不法之所有，於100 年9 月20日下午
    5 時30分許，前往位於桃園縣龜山鄉○○○路36號「元利工
    業股份有限公司」（下稱元利公司）無人留守之空廠房，自
    該廠房所設窗戶孔踰越該安全設備而鑽進廠房內後，徒手竊
    得元利公司所有置放於廠房內之電纜線1 條。嗣因蔣振豊於
    進入廠房內時觸動保全系統，經元利公司委外管理之保全公
    司派遣保全員陳福銓到場發覺，並會同警員於同日下午5 時
    48分許，在上址廠房內當場查獲。
二、案經桃園縣政府警察局龜山分局報告臺灣桃園地方法院檢察
    署檢察官偵查起訴。
    理  由
一、本件被告蔣振豊所犯係死刑、無期徒刑、最輕本刑為三年以
    上有期徒刑以外之罪，其於準備程序中就被訴事實為有罪之
    陳述，經本院告知簡式審判程序之旨，並聽取公訴人及被告
    之意見後，本院依刑事訴訟法第273 條之1 第1 項規定裁定
    進行簡式審判程序，合先敘明。
二、上揭事實，業據被告蔣振豊於偵查及本院審理時坦承不諱，
    並經證人陳福銓於警詢及本院審理時證述明確，復有查獲現
    場照片共9 張及贓物認領保管單1 份、桃園縣政府警察局龜
    山分局100 年10月18日山警分偵字第1005033120號函暨所附
    現場圖、訪談紀錄表各1 份及現場照片8 張附卷可稽，足認
    被告之自白與事實相符，堪以採信。至於被告雖曾辯稱：當
    日飲酒後進入該工廠內打算休息，看見地上有電纜線而撿拾
    等語。惟查，證人陳福銓於警詢時證稱：伊接獲公司管制中
    心派遣後到現場查看，走到廠房中心就發現蔣振豊在場內巡
    視等語（見偵卷第8 頁），於本院審理時證稱：當日元利公
    司保全系統遭人觸動，約隔10分鐘伊抵達現場，進去廠房後
    到廠房中間就看到被告在走動等語（見本院卷第48頁），與
    被告於本院審理時供承：伊進去後走一圈，走走看看，看到
    電線就撿起來，之後是保全看到，攔住並叫伊不要走等情相
    符（見本院卷第44頁正面、第57頁背面）。被告既無正當理
    由而擅自進入元利公司之空廠房，且入內後旋即走動巡視並
    撿拾電纜線而竊取之，足認其進入之初始已具行竊之犯意甚
    明，被告辯稱本欲休息云云，不足採信。綜上，本件事證明
    確，被告犯行堪以認定，應依法論科。
三、按刑法第321 條第1 項第2 款之「其他安全設備」，係指門
    扇牆垣以外，依通常觀念足認防盜之一切設備而言，如門鎖
    、窗戶等（最高法院45年度台上字第1443號、55年度台上字
    第547 號判例意旨參照），且窗係供通風之安全設備，並非
    供人爬進爬出之用，爬窗行竊，自係踰越安全設備竊盜（最
    高法院70年度台上字第3809號判決意旨參照）。準此，被告
    以踰越窗戶之方式，侵入該處工廠行竊，該處窗戶自屬防閑
    作用之安全設備，是核被告所為，係犯刑法第321 條第1 項
    第2 款之踰越安全設備竊盜罪。起訴意旨認被告係犯刑法第
    320 條第1 項之普通竊盜罪，惟業經公訴檢察官當庭變更起
    訴法條為刑法第321 條第1 項第2 款之加重竊盜罪（見本院
    卷第44頁背面即100 年10月20日準備程序筆錄），二罪之基
    本事實同一，本院亦已依刑事訴訟法第95條之規定踐行告知
    程序而無礙於被告防禦權之行使，基於檢察一體原則，本院
    自得就公訴檢察官變更後之罪名予以審究，併此敘明。被告
    前有如事實欄所載之犯罪科刑及執行之紀錄，此有臺灣高等
    法院被告前案紀錄表1 份附卷可稽，其於徒刑執行完畢後5
    年內故意再犯本件有期徒刑以上之罪，為累犯，應依刑法第
    47條第1 項規定加重其刑。爰審酌被告正值壯年，不思循正
    當途徑獲取財物，竟圖不法而下手竊取他人財物，所竊財物
    本身價值不高，惟對被害人財產法益仍造成損害，且前有竊
    盜前科，素行不良，並考量其犯後坦承犯行之態度，暨犯罪
    之手段、動機、目的、生活狀況及智識程度等一切情狀，量
    處如主文所示之刑。
據上論斷，依刑事訴訟法第273 條之1 第1 項、第299 條第1 項
前段，刑法第321 條第1 項第2 款，刑法第47條第1 項，判決如
主文。
本案經檢察官余怡寬到庭執行職務。
中    華    民    國   100    年    11    月    7     日
                  刑事第一庭法  官  許曉微
以上正本證明與原本無異。
如不服本判決應於收受判決後10日內向本院提出上訴書狀，並應
敘述具體理由。其未敘述上訴理由者，應於上訴期間屆滿後20日
內向本院補提理由書( 均須按他造當事人之人數附繕本) 「切勿
逕送上級法院」。
                            書記官  陳孟君
中    華    民    國   100    年    11    月    7     日
附錄本案論罪科刑依據之法條：
中華民國刑法第321條（加重竊盜罪）
犯竊盜罪而有下列情形之一者，處 6 月以上、5 年以下有期徒
刑，得併科新臺幣 10 萬元以下罰金：
一、侵入住宅或有人居住之建築物、船艦或隱匿其內而犯之者。
二、毀越門扇、牆垣或其他安全設備而犯之者。
三、攜帶兇器而犯之者。
四、結夥三人以上而犯之者。
五、乘火災、水災或其他災害之際而犯之者。
六、在車站、埠頭、航空站或其他供水、陸、空公眾運輸之舟、
    車、航空機內而犯之者。
前項之未遂犯罰之。